【裁判字號】    97,訴緝,263
【裁判日期】    971216
【裁判案由】    毒品危害防制條例
【裁判全文】
臺灣板橋地方法院刑事判決             97年度訴緝字第263號
公  訴  人  臺灣板橋地方法院檢察署檢察官
被      告  甲○○
上列被告因毒品危害防制條例案件，經檢察官提起公訴（96年度
毒偵字第6193號），經被告於準備程序中就起訴事實為有罪之陳
述，經告知簡式審判程序之旨，並聽取當事人之意見後，經合議
庭裁定由受命法官獨任行簡式審判程序，本院判決如下：
    主    文
甲○○施用第一級毒品，處有期徒刑柒月。
    事    實
一、甲○○於民國95年間因施用毒品案件，經本院以95年度毒聲
    字第1917號裁定送觀察、勒戒後，因認無繼續施用毒品之傾
    向，於96年3 月30日執行完畢，並由臺灣板橋地方法院檢察
    署檢察官以96年度毒偵緝字第70號、96年度毒偵字第1407號
    為不起訴處分確定。詎仍不知警惕，基於施用第1 級毒品海
    洛因、第2 級毒品甲基安非他命之犯意，於96年7 月12日，
    在臺北縣中和市○○路8 號儷閣賓館207 室內，以將海洛因
    及甲基安非他命混和後燒烤吸食之方式同時施用海洛因、甲
    基安非他命1 次。嗣於同日晚間9 時許，在上開賓館207 室
    為警查獲。
二、案經臺北市政府警察局報告臺灣板橋地方法院檢察檢察官偵
    查起訴。
    理    由
一、本件被告所犯係死刑、無期徒刑、最輕本刑為3 年以上有期
    徒刑以外之罪，其於準備程序中就被訴事實為有罪之陳述，
    經法官告知簡式審判程序之旨，並聽取公訴人、被告之意見
    後，依刑事訴訟法第273 條之1 第1 項規定，經本院合議庭
    裁定，由受命法官獨任進行簡式審判程序審理，核先敘明。
二、被告甲○○於本院審理時對前揭犯罪事實坦承不諱，又被告
    於96年7 月13日為警採集之尿液，經送臺灣尖端先進生技醫
    藥股份有限公司檢驗結果，呈鴉片類（嗎啡、可待因）、安
    非他命類（安非他命、甲基安非他命）陽性反應一情，有臺
    北市政府警察局偵辦毒品案件尿液檢體委驗單、臺灣尖端先
    進生技醫藥股份有限公司濫用藥物檢驗報告各1 份在卷可佐
    ，足認被告確有施用海洛因及甲基安非他命。再被告於本院
    審理時供稱係將海洛因及甲基安非他命混合燒烤而同時吸食
    ，而毒品施用方式因人而異，且觀諸行政院國軍退除役官兵
    輔導委員會臺北榮民總醫院93年5 月11日北總內字第093002
    3372號函內容稱：「雖甲基安非他命或海洛因大多分開使用
    ，惟於下列情況會有混用：1.有些海洛因使用者喜好加入甲
    基安非他命以增加其舒暢感覺；2.原先使用甲基安非他命者
    開始嘗試使用海洛因時；3.有些海洛因成癮者偶而會施用安
    非他命來消除海洛因戒斷時出現之不舒服症狀；4.有些海洛
    因販毒者加入甲基安非他命以增加其重量。這兩種藥物同時
    施用不會引起排斥，甚至在欣快感方面有被加強的可能」等
    語，並無排除前開2 種毒品同實施用之可能，復查無其他證
    據證明被告係分別施用海洛因及甲基安非他命，應為被告有
    利之認定，復此敘明。末查，被告於95年間因施用毒品案件
    ，經本院以95年度毒聲字第1917號裁定送觀察、勒戒後，因
    認無繼續施用毒品之傾向，於96年3 月30日執行完畢，並由
    臺灣板橋地方法院檢察署檢察官以96年度毒偵緝字第70號、
    96 年 度毒偵字第1407號為不起訴處分確定一情，有臺灣高
    等法院被告前案紀錄表1 份在卷可憑，其於強制戒治執行完
    畢釋放後5 年內再犯毒品危害防制條例第10條第1 項、第2
    項施用第1 級、第2 級毒品罪，核與同條例第23條第2 項所
    定相符，自應依法訴追。本件事證明確，被告犯行洵堪認定
    ，應依法論科。
三、按海洛因、甲基安非他命分為毒品危害防制條例第2 條第2
    項第1 款、第2 款所定之第1 級、第2 級毒品，是核被告所
    為，係犯毒品危害防制條例第10條第1 項之施用第1 級毒品
    罪、第2 項之施用第2 級毒品罪。被告因施用而持有第1級
    毒品海洛因、第2 級毒品甲基安非他命之低度行為，為施用
    行為所吸收，係不罰之前行為，不另論罪。被告同時施用第
    1 級毒品海洛因及第2 級毒品甲基安非他命，係以一行為同
    時觸犯上開二罪，為想像競合犯，依刑法第55條之規定，從
    重依施用第1 級毒品罪論處，公訴意旨認此部分二罪應分論
    併罰，容有未洽。爰審酌被告前因施用毒品案件，業經觀察
    、勒戒完畢後，仍未能戒除施用毒品惡習，再犯本件施用毒
    品犯行，顯見其意志不堅，委無足取，併衡其犯罪動機、目
    的、所犯施用毒品犯行究為自戕行為，及被告犯罪後於本院
    審理時坦承犯行，態度尚可等一切情狀，分別量處如主文所
    示之刑，並定其應執行之刑。
據上論斷，應依刑事訴訟法第273 條之1 第1 項、第299 條第1
項前段，毒品危害防制條例第10條第1 項、第2 項，刑法第11條
前段、第55條前段，判決如主文。
本案經檢察官鄭潔如到庭執行職務。
中    華    民    國    97    年    12    月    16    日
                  刑事第十六庭法  官  何燕蓉
此正本與原本無異。
如不服本判決，應於判決送達後十日內敘明上訴理由，向本院提
出上訴狀（應附繕本），上訴於臺灣高等法院。
                              書記官  李崇文
中    華    民    國    97    年    12    月    22    日
附錄本案論罪科刑法條全文：
毒品危害防制條例第10條
施用第一級毒品者，處 6 月以上 5 年以下有期徒刑。


司法院資訊處製作；財團法人民間司法改革基金會備份。
